臺灣臺北地方法院交通事件裁定　　　　 94年度交聲字第246號
異議人即
受處分人　甲○○
上列異議人即受處分人因違反道路交通管理處罰條例案件，對於
臺北市交通事件裁決所中華民國94年3月7日所為之處分（原處分
案號：北市裁三字第裁22-AQ0000000號），聲明異議，本院裁定
如下：
    主  文
異議駁回。
    理  由
一、按設於路段中之雙白實線，用以分隔同向車道，並禁止變換
    車道，道路交通標誌標線號誌設置規則第149條第1項第1款
    第7目定有明文。次按汽車駕駛人，駕駛汽車不遵守道路交
    通標線之指示者，處新臺幣（下同）900元以上1800元以下
    罰鍰，並記違規點數一點，道路交通管理處罰條例第60條第
    2項第3款、第63條第1項第1款分別定有明文。
二、本件異議人即受處分人甲○○，於94年1月4日中午12時26
    分許，駕駛車牌號碼7D-8761號自用小貨車行經臺北市○○
    ○○道路劃有雙白實線之路段，違反禁止標線，任意變換車
    道，經臺北市政府警察局中正第二分局交通分隊（下稱中正
    二分局）員警柯建兆逕行拍照採證，並以前開汽車有違反道
    路交通管理處罰條例第60條第2項第3款之行為逕行掣單舉發
    ，嗣受處分人及上開汽車登記所有人三威實業有限公司均於
    舉發通知單上所載應到案日期之94年2月4日向原處分機關提
    出申訴，，並告知處罰機關當時駕駛該部汽車之汽車駕駛人
    （即受處分人）姓名、
    關請舉發單位即中正二分局調查結果，仍認受處分人駕駛之
    該部汽車有前開違規行為，原處分機關乃依前揭道路交通管
    理處罰條例第60條第2項第3款規定、第63條第1項第1款、第
    85條第2項及違反道路交通管理事件統一裁罰基準表之規定
    ，於94年3月7日裁處受處分人900元，並記違規點數1點。
三、受處分人固不否認有於前述時間駕駛前述車號汽車，行經前
    述地點之事實，惟矢口否認有任何違反道路交通管理處罰條
    例之行為，辯稱：其駕車過雙白線始切入另車道，或許後輪
    有點壓線，但以照片為證，前後輪均未壓線，更沒有跨越雙
    白線云云。
四、經查，本件受處分人於民國94年1月4日中午12時26分許，在
    臺北市○○○○道路劃有雙白實線禁止變換車道之路段，任
    意變換車道行駛之事實，有採證照片乙幀附卷可稽，是原處
    分機關依規定予以裁決處罰，核無不合。受處分人雖以上揭
    情詞置辯，惟揆諸卷附採證照片，受處分人所駕上開汽車之
    右前輪及右後輪已向右跨越行駛於右側車道，而左前輪及左
    後輪則仍行駛於左側另一車道，其變換車道之舉至為灼然，
    再依行車動線之物理原理加以推演，被告變換車道當時，其
    所駕自用小貨車之右前輪及右後輪應有壓輾雙白實線之事實
    （詳如附件照片所示），是異議人所辯顯為卸責之詞，不足
    採信。
五、綜上所述，本件受處分人所駕駛之汽車有前開在雙白實線路
    段變換車道之違規行為，原處分機關依道路交通管理處罰條
    例第60條第2項第3款、第63條第1項第1款、第85條第2項及
    違反道路交通管理事件統一裁罰基準表之規定，裁處受處分
    人900元，並記違規點數1點，核無違誤，受處分人之異議為
    無理由，自應將其異議駁回。
據上論斷，應依道路交通案件處理辦法第19條，裁定如主文。
中　　華　　民　　國　　94　　年　　3 　　月　　23　　日
              　　　　　　臺灣臺北地方法院交通法庭
                                法　官　吳靜怡
右正本證明與原本無異。
如不服本裁定應於送達後5日內向本院提出抗告狀。
　　　　　　　　　　　　　　　　書記官　謝韻華
中　　華　　民　　國　　94　　年　　3 　　月　　23　　日
